【裁判字號】    99,台上,5465
【裁判日期】    990902
【裁判案由】    殺人未遂
【裁判全文】
最高法院刑事判決            九十九年度台上字第五四六五號
上  訴  人  甲○○
上列上訴人因殺人未遂案件，不服台灣高等法院台中分院中華民
國九十九年七月七日第二審判決（九十九年度上訴字第一０八六
號，起訴案號：台灣台中地方法院檢察署九十八年度偵字第二四
七三一號），提起上訴，本院判決如下：
    主  文
上訴駁回。
    理  由
按刑事訴訟法第三百七十七條規定，上訴於第三審法院，非以判
決違背法令為理由，不得為之。是提起第三審上訴，應以原判決
違背法令為理由，係屬法定要件。如果上訴理由書狀並未依據卷
內訴訟資料，具體指摘原判決不適用何種法則或如何適用不當，
或所指摘原判決違法情事，顯與法律規定得為第三審上訴理由之
違法情形，不相適合時，均應認其上訴為違背法律上之程式，予
以駁回。本件原判決維持第一審論處上訴人甲○○殺人未遂罪刑
之判決，駁回其在第二審之上訴，已詳敘所憑之證據及認定之理
由，並對上訴人所辯各節，如何不足採信，均已依據卷內資料，
詳予指駁說明，從形式上觀察，並無違背法令之處。查本案卷內
相關證人於偵查中之供述資料，上訴人於原審準備程序並未爭執
其證據能力，原審審判長復於審判期日逐一提示並告以要旨，令
其陳述意見，依法踐行調查程序，併審酌該等證據作成時之情況
，認為適當，分別依刑事訴訟法第一百五十九條之一第二項、第
一百五十九條之五規定，認具有證據能力，所為證據之取捨，核
無不合；而原判決依憑上訴人之部分自白，被害人林明潭之指訴
，證人陳玲珍、詹永存等人之證言，中國醫藥大學附設醫院診斷
證明書、扣案之藍波刀等證據調查之結果，綜合研判，認定上訴
人偕林明潭至「美儷大舞廳」飲酒作樂，因口角糾紛，竟持「藍
波刀」朝林明潭之左前胸及右鼠蹊部刺殺，致其右心室破裂，血
流如注，經送醫急救始倖免於難；而系爭「藍波刀」異常銳利，
上訴人持以對林明潭之要害刺殺，下手甚猛，傷口至深，確有殺
人之故意；並敘明上訴人於行為前雖有飲酒，但仍能自舞廳回家
持刀返回現場殺人，犯後迅即逃逸藏匿，警詢時更能詳陳案發始
末，顯未達因精神障礙或其他心智缺陷，致不能辨識其行為違法
或欠缺依其辨識而行為之能力，或致該等能力顯著減低之程度，
無刑法第十九條不罰或減輕其刑之適用。所為證據之判斷，亦無
違反經驗法則及論理法則，仍不能指為違法。上訴意旨，對於原
判決究竟如何違背法令，並未依據卷內資料為具體之指摘，徒執
前詞，就原判決已詳為論斷及說明之事項，再為事實上之爭辯，
並對原審採證認事之職權行使，任意指摘，難謂已符合首揭法定
上訴要件，其上訴違背法律上之程式，應予駁回。
據上論結，應依刑事訴訟法第三百九十五條前段，判決如主文。
中    華    民    國  九十九  年    九    月    二    日
                      最高法院刑事第十庭
                          審判長法官  花  滿  堂
                                法官  黃  正  興
                                法官  陳  東  誥
                                法官  林  錦  芳
                                法官  洪  昌  宏
本件正本證明與原本無異
                                      書  記  官
中    華    民    國  九十九  年    九    月    六    日
                                                      K

司法院資訊處製作；財團法人民間司法改革基金會備份。
